# 关于坏账损失非经常性损益问题

提问人：dime123 时间：2016-07-30 11:25:56
1 、企业采用备抵法计提坏账准备，实际发生坏账损失时冲减坏账准备，请教实际发生的坏账损失是否属非经常性损益 2 、企业由于会计政策或会计估计变更，计提坏账准备采用账龄分析法中计提比例发生了变化，应收款余额无太大变化，但应计提比例变化使当年应计提的坏账准备减少，冲回而影响的损益是否属非经常性损益。

回答人：chenyiwei
1 、某个项目被作为非经常性损益的前提是它影响合并报表的净利润。坏账核销冲减坏帐准备的部分不影响损益，所以不存在是否计入非经常性损益的问题。 2 、一般情况下，坏帐准备会计估计变更如果增加净利润且影响金额较大的，应属于非经常性损益。另外因自然灾害等不可抗力原因计提的坏帐准备属于非经常性损益，其他计提数不属于非经常性损益。